【裁判字號】    98,聲再,91
【裁判日期】    980323
【裁判案由】    竊盜
【裁判全文】
臺灣高等法院刑事裁定                  98年度聲再字第91號
再審聲請人
即受判決人  甲○○
上列聲請人因竊盜案件，對於本院97年度上易字第2245號，中華
民國97年12月25日第二審確定判決（原審案號：臺灣桃園地方法
院97年度易字第315 號、偵查案號：臺灣桃園地方法院檢察署96
年度偵字第22872 號），聲請再審，本院裁定如下：
    主  文
再審之聲請駁回。
    理  由
一、本件聲請意旨略以：聲請人於98年1 月14日提出刑事再審聲
    請狀聲請再審；於同年2 月23日續補再審理由狀（本院下列
    裁定未及審酌），經本院以98年聲再字第19號裁定認不符刑
    事訴訟法第421條規定而駁回之，此再依刑事訴訟法第420條
    第1項第6款規定聲請准予再審云云。
二、按刑事訴訟法第420條第1項第6 款所謂發現確實之新證據，
    除須該「新證據」可認為確實具有足以動搖原確定判決，而
    對受判決人為更有利判決之「確實性」之外，尚須具備該證
    據係在事實審法院於判決前已存在，因未經發現，不及調查
    斟酌，或審判時未經注意，至其後始行發現之「嶄新性」特
    質，二者均不可或缺。若未具備上開「確實性」與「嶄新性
    」二種新證據之特性，即不能據為聲請再審之原因（最高法
    院92年台抗字第295號判決意旨參照）。
三、經查：聲請人於98年1 月14日刑事再審聲請狀所稱，興國派
    出所提出之97年9月23日照片編號1，與聲請人於97年5 月21
    日刑事聲請調查狀提出之地下室平面圖一模一樣，另其右臉
    確有紅腫之情形，足證聲請人於案發當日確曾遭不正方法帶
    至上開派出所地下室刑求取供，原確定判決未發現上開證據
    ，認聲請人未遭違法取供，顯有違誤云云，惟關於興國派出
    所提出上開照片，乃係因應法院調查聲請人所為警詢遭刑求
    之真實性，而原確定判決亦於判決理由欄中詳予說明，而認
    聲請人所辯不足採信。又聲請人雖提出其繪製之派出所地下
    室平面圖有「不鏽鋼鋼管數層」與興國派出所所攝之照片同
    樣有此構造，然原確定判決復已於理由欄壹、一、(三)載明：
    「被告所繪製之地下室地圖與實際地下室不同，已據證人李
    坤龍、張興讓於原審審理時證述甚明（見原審315 號卷第77
    頁、第79頁），且該地下室之擺設狀況，亦有桃園縣政府警
    察局中壢分局97年10月2 日中警分刑字第0977040793號函暨
    所附之照片6 幀附卷可稽（按即包含聲請人所提出上開照片
    編號1），而該等擺設自96年9月起迄今均未改變一節，亦據
    該函載述甚明，核與被告所繪該地下室現場圖（見原審 315
    號卷第30頁）所示不符」等語（見原確定判決第4 頁）。是
    原確定判決已詳加調查、審酌前列平面圖及照片等證據，並
    於理由欄中敘明其捨棄之理由甚明。又上開聲請狀所另提及
    其右臉確有紅腫之情形，亦據原確定判決於理由欄壹、一、
    (二)載明：「苟如被告所辯伊被員警拉到地下室毆打右臉、右
    肩膀及後背，則從偵訊光碟畫面應可見被告臉及手有傷痕或
    紅腫，然被告於96年9月6日自警察局移送至臺灣桃園地方法
    院檢察署接受檢察官訊問之過程，經原審於97年6 月13日審
    理時當庭勘驗訊問光碟結果：檢察官有告知被告三項權利及
    罪名；檢察官訊問語氣平和，並無以不正利誘或不正方法為
    訊問；筆錄記載內容較簡略，但與被告陳述之意旨相符；依
    偵訊光碟畫面顯示，看不出來被告臉部及手部有何傷痕或紅
    腫之情形，此有原審勘驗筆錄在卷可稽（見原審315 號卷第
    80頁至第82頁）」等事項，而認被告所辯不可採信。顯均無
    事實審法院在審判中未及調查、審酌之情狀，自不符合前揭
    新證據之「嶄新性」特質。至聲請人於98年2 月23日續補再
    審理由狀所稱：「被告確無犯罪行為，只因恐懼遭巡邏警員
    誤會，而急速離開是非之地，卻遭誤會追捕及刑求逼供。渠
    內心本就惶恐假釋重罪殘刑，依常理正常製作警詢筆錄斷然
    無可能誠實供述，除非身不由己及生命要脅才會做出非自由
    意志不利於己之供述，此經驗法則之斷然」、「被告惶恐但
    心境坦然，此由遭起訴至一、二審均判決有罪及確定，一切
    均依法定程序，據理陳明事由，生活起居正常，向假釋觀護
    人正常報到，也正常上工養家活口，亦無棄保潛逃之狀，在
    在均證明無辜受冤之情」等語，乃空言依憑己意對原確定判
    決依憑證據認定其犯罪事實再行爭執而已，殊無其所謂經驗
    法則之必然性，亦不得謂屬「發現確實之新證據」。綜上，
    聲請人執前詞聲請再審，顯不符在事實審法院於判決前已存
    在，因未經發現，不及調查斟酌，或審判時未經注意，至其
    後始行發現之「嶄新性」特質；且從形式上觀之，亦不足以
    動搖原確定判決，而符合「確實性」之要求，故應認無再審
    之理由，應予駁回。
四、據上論斷，應依刑事訴訟法第434條第1項，裁定如主文。
中    華    民    國    98    年    3     月    23    日
                  刑事第十庭審判長法  官  楊炳禎
                                  法  官  朱光仁
                                  法  官  陳春秋
以上正本證明與原本無異。
不得抗告。
                                  書記官  李家敏
中    華    民    國    98    年    3     月    24    日


司法院資訊處製作；財團法人民間司法改革基金會備份。
